臺灣高等法院刑事判決　　　　　　　　 94年度上易字第913號
上　訴　人
即　被　告　庚○○
上列上訴人因竊盜案件，不服臺灣板橋地方法院93年度易字第
988號，中華民國94年4月15日第一審判決（起訴案號：臺灣板橋
地方法院檢察署93年度核退偵字第545 號；併案案號：臺灣板橋
地方法院檢察署94年度偵字第1927號、第3645號），暨檢察官移
請併案審理 (併案案號：臺灣板橋地方法院檢察署94年度偵字第
8322號、第9339號)，提起上訴，本院判決如下：
    主  文
原判決撤銷。
庚○○連續竊盜，累犯，處有期徒刑壹年貳月。
    事  實
一、庚○○有多次竊盜前科，其於民國九十年間又犯竊盜罪，經
    臺灣臺北地方法院以九十一年度簡上字第三０五號判決判處
    有期徒刑十月確定，於九十二年十二月十三日縮短刑期執行
    完畢。庚○○竟仍不知悔改，基於意圖為自己不法所有之概
    括犯意，自九十三年二月六日起，在附表一所示之時、地，
    竊取如附表一所示之財物（詳細竊盜時間、地點、方法、所
    得財物，均如附表一所示），得手後擬變賣得款花用。嗣經
    警據報向臺灣板橋地方法院聲請搜索票，於同年六月三日十
    六時五十分許，在臺北縣板橋市○○路○段七巷八十五號查
    獲，並當場扣得庚○○所竊得之行動電話五具、行動電話
    SIM 卡二張。
二、庚○○於上開時、地竊盜，經檢察官提起公訴後，竟仍不知
    悔悟，猶基於同前意圖自己不法所有之概括犯意，於九十四
    年一月十六日上午十時三十分至十一時十五分許，在臺北縣
    三重市○○路傳統市場內，趁人潮擁擠之際，連續以徒手之
    方式，竊取如附表二所示之被害人皮包內之行動電話（詳細
    竊盜時間、地點、方法、所得財物，如附表二所示），得手
    後藏放於隨身背包中。嗣庚○○竊取卯○○○所有行動電話
    得手之際（見附表二編號4），為巡警目擊其行竊經過，當
    場逮捕之，並自庚○○隨身背包中扣得其甫竊得之行動電話
    四支。
三、庚○○於上開時、地竊盜，經臺灣板橋地方法院判決有罪後
    ，意仍不知悔改，猶基於同前意圖自己不法所有之概括犯意
    ，於九十四年五月一日十一時三十五分許，在臺北市○○市
    ○○路三號之女用衣服攤位，趁在旁之女客丙○○正在選購
    衣物之際，伸手打開丙○○隨身外側背包手機袋並竊取袋內
    之ＢＥＮＱ廠牌，銀色手機一具 (序號為00000000
    0000000)，嗣為巡邏之員警發現而當場查獲。
四、案經臺北市政府警察局刑警大隊、臺北市政府警察局報請臺
    灣板橋地方法院檢察署檢察官偵查起訴暨移送併辦。
    理  由
一、有關事實欄一 (即附表一）之犯行，業據上訴人即被告庚○○於原審及本院審理時坦承不諱，復經被害人甲○○、寅○○、許秀英配偶己○○、乙○○、丁○○、子○○、戊○○
    、癸○○指訴歷歷，並有贓物認領保管單等在卷可稽。而證
    人即執行搜索並製作筆錄之員警王俊凱於原審證稱 (有關附
    表一部分)：我們到庚○○臺北縣板橋市○○路○段七巷八
    十五號一樓住處進行搜索，查扣五支手機、兩張門號卡，當
    時我問庚○○是否行竊，庚○○本來不承認，但我翻閱手機
    的通訊紀錄，有聯絡到被害人，被害人在電話中回答手機是
    被偷的，庚○○才當場承認竊取這些手機等語（見原審法院
    九十四年四月一日審判筆錄），足見被告之自白，確係於被
    害人指認明確下，出於己意之任意供述。另有關事實欄二 (
    即附表二)部分之犯行，除經被告自白不諱外，並經被害人
    辛○○○、壬○○、丑○○、卯○○○等人指訴歷歷，復有
    贓物認領保管單及自被告隨身背包中查扣其所竊取之四支手
    機等在卷為據。至被告有關事實欄三之竊盜犯行，除據被告
    自白在卷，復經被害人丙○○於警詢中指訴明確，並有失竊
    報告、贓物認領保管收據在卷可憑。綜上，被告就事實欄一
    至三之行為所為之自白，均與事實相符，堪信為實。被告犯
    行之罪證明確，應依法論處。
二、按刑法第三百二十一條第一項第六款所謂車站，係指旅客上
    下停留及其必須經過之場所而言，被告在火車車廂內，竊取
    其他旅客之現款，顯非在車站犯竊盜罪，最高法院八十年度
    臺上字第三一七二號判決意旨足供參考。本件被告供稱對於
    於附表一編號1、編號8之竊盜犯行之實際地點已不記得（見
    九十三年度偵字第九四七三號偵查卷第八頁），而據被害人
    癸○○指稱：其搭乘捷運板南線，由臺北車站上車，上車時
    手機還在，列車行經忠孝復興站時失竊等語（見同前卷第十
    三頁）；被害人乙○○則指稱：其搭乘捷運板南線，在經過
    江子翠站時還有使用手機，但到新埔站下車回家後，就發現
    背包內的手機失竊等語（見九十三年度核退偵字第五四五號
    偵查卷第二十頁）。是被告行竊上開手機之地點，究係在捷
    運列車上，或公訴人所指之車站之內，容屬有疑。而就此點
    ，檢察官並未為其他積極之舉證，自不能僅憑推想，認定被
    告係於車站內為竊盜犯行。是此部分罪證既屬有疑，應為有
    利被告之推定，是核被告如事實欄一 (即附表一)、事實欄
    二 (即附表二)、事實欄三所為之犯行，均應論以刑法第三
    百二十條第一項之竊盜罪。至於檢察官認被告所犯附表一編
    號1、編號8犯行應論以加重竊盜罪，容有未洽，就此部分應
    予變更起訴法條。被告所犯多次竊盜犯行間，時間緊接、犯
    罪構成要件相同，顯係基於概括犯意反覆所為，應依連續犯
    規定論以一罪，並依法加重其刑。檢察官雖僅就被告所犯事
    實欄一 (即附表一)之犯行提起公訴，惟被告所犯事實欄二
    (即附表二)、事實欄三之犯行，與起訴部分之犯罪事實既有
    連續犯之裁判上一罪關係，且經檢察官移請併案審理 (臺灣
    板橋地方法院檢察署九十四年度偵字第一九二七號、第三六
    四五號、第八三二二號、第九三三九號），本院自得併予審
    究。又被告於九十年間犯竊盜罪，經臺灣臺北地方法院以九
    十一年度簡上字第三０五號判決判處有期徒刑十月確定，於
    九十二年十二月十三日縮短刑期執行完畢，有本院被告全國
    前案紀錄表、臺灣臺北地方法院九十一年度簡上字第三０五
    號判決在卷為憑，其於前開有期徒刑執行完畢後之五年以內
    ，再犯本件有期徒刑以上之罪，為累犯，應依法遞加重其刑
    。
三、原審認被告犯竊盜罪之罪證明確，而予依法論科，固非無見
    ，惟原審未及審究被告有關事實欄三之犯行，尚有未洽。被
    告上訴主張其有小孩需照顧，請求從輕量刑，惟被告於竊盜
    案件經原審法院判決後，仍漠視法令，再次行竊，顯無悔意
    ，不宜輕縱，所請從輕量刑，自難憑採，其上訴核無理由，
    惟原審判決仍有上揭可議之處，自應由本院將原判決予以撤
    銷改判。爰審酌被告有多次竊盜前科，數度經偵、審教訓猶
    未改過，其於法院審理其相關竊盜案期間，仍連續犯案，顯
    見其漠視法令、目無法紀，惟衡其已坦承犯行，及其犯罪手
    段、目的、所生危害等一切情狀，量處如主文所示之刑。
據上論斷，應依刑事訴訟法第三百六十九條第一項前段、第三百
六十四條、第三百條、第二百九十九條第一項前段、第三百七十
條但書，刑法第五十六條、第三百二十條第一項、第四十七條，
罰金罰鍰提高標準條例第一條前段，判決如主文。
本案經檢察官周志榮到庭執行職務。
中　　華　　民　　國　　94　　年　　8 　　月　　22　　日
                  刑事第七庭審判長法  官  蔡秀雄
                                  法  官  林明俊
                                  法　官  蘇素娥
以上正本證明與原本無異。
不得上訴。
　                                書記官  何閣梅
中　　華　　民　　國　　94　　年　　8 　　月　　22　　日
附表一：
┌──┬─────┬────┬─────────────┐
│編號│ 犯罪時間 │犯罪地點│ 行為手法及所竊得財物數量 │
├──┼─────┼────┼─────────────┤
│ 1. │93年2月6日│臺北市忠│於臺北捷運板南線列車上，徒│
│    │17時許    │孝復興站│手竊取癸○○所有GPLUS 牌K8│
│    │          │捷運列車│87型銀色之行動電話1 具（手│
│    │          │內      │機序號為000000000000000 號│
│    │          │        │、門號為0000000000號）    │
├──┼─────┼────┼─────────────┤
│ 2. │93年5月1日│臺北市信│徒手竊取子○○所有之行動電│
│    │17時30分許│陽街    │話1 具（手機門號為00000000│
│    │          │        │39號、 SIM卡卡號為00000000│
│    │          │        │0000000號）               │
├──┼─────┼────┼─────────────┤
│ 3. │93年5月2日│臺北市信│徒手竊取丁○○所有之行動電│
│    │17時許    │陽街與許│話1 具（手機門號為00000000│
│    │          │昌街口之│99號、SIM 卡卡號為00000000│
│    │          │光南唱片│0000000號）               │
│    │          │文具行  │                          │
├──┼─────┼────┼─────────────┤
│ 4. │93年5 月上│臺南縣永│徒手竊取寅○○所有DBTEL 牌│
│    │旬某日22時│康市西門│之行動電話1 具（手機序號為│
│    │許        │路4 段之│000000000000000 號、門號為│
│    │          │小北夜市│0000000000號）            │
├──┼─────┼────┼─────────────┤
│ 5. │93年5 月22│臺北市士│徒手竊取戊○○所有OKWAP 牌│
│    │日21時許  │林區觀光│S762型灰色之行動電話1 具（│
│    │          │夜市內  │手機序號為 000000000000000│
│    │          │        │號、門號為0000000000號）  │
├──┼─────┼────┼─────────────┤
│ 6. │93年6月1日│臺北縣三│徒手竊取許秀英所有MOTOROLA│
│    │11時許    │重市三和│牌T191型之行動電話1 具（手│
│    │          │路幸福菜│機序號為000000000000000 號│
│    │          │市場    │、門號為0000000000號）    │
├──┼─────┼────┼─────────────┤
│ 7. │93年6月1日│臺北縣板│徒手竊取甲○○所有MOTOROLA│
│    │18時45分許│橋市重慶│牌V60I之行動電話1 具（手機│
│    │          │路290 巷│序號為000000000000000 號、│
│    │          │之黃昏市│門號為0000000000號）      │
│    │          │場      │                          │
├──┼─────┼────┼─────────────┤
│ 8. │93年6月2日│臺北縣板│於捷運新埔站內徒手竊取朱秀│
│    │16時許    │橋市板南│玲所有MOTOROLA牌V290型之行│
│    │          │線捷運列│動電話1 具（手機序號為3518│
│    │          │車      │00000000000 號、門號為0930│
│    │          │        │761963號）                │
└──┴─────┴────┴─────────────┘
附表二：
┌──┬─────┬────┬─────────────┐
│編號│ 犯罪時間 │犯罪地點│ 行為手法及所竊得財物數量 │
├──┼─────┼────┼─────────────┤
│ 1. │94年1 月16│臺北縣三│徒手竊取壬○○所有MOTOROLA│
│    │日10時10分│重市力行│牌V3688X型灰色之行動電話 1│
│    │許        │路1 段力│具（手機序號為000000000000│
│    │          │行市場內│880號、SIM 卡卡號為CSSO12D│
│    │          │        │251938號）                │
├──┼─────┼────┼─────────────┤
│ 2. │94年1 月16│臺北縣三│徒手竊取丑○○所有NOKIA 牌│
│    │日10時15分│重市力行│銀黑色之行動電話1 具（手機│
│    │許        │路1 段力│序號為000000000000000 號、│
│    │          │行市場內│SIM卡卡號為0000000000000號│
│    │          │        │）                        │
├──┼─────┼────┼─────────────┤
│ 3. │94年1 月16│臺北縣三│徒手竊取辛○○○所有 SAGEM│
│    │日10時30分│重市力行│牌X-2 型銀色之行動電話1 具│
│    │許        │路1 段力│（手機序號為00000000000000│
│    │          │行市場內│4號）                     │
├──┼─────┼────┼─────────────┤
│ 4. │94年1 月16│臺北縣三│徒手竊取卯○○○所有LG牌紅│
│    │日11時10分│重市力行│色之行動電話1 具（手機序號│
│    │許        │路1 段力│為000000000000000號）     │
│    │          │行市場內│                          │
└──┴─────┴────┴─────────────┘
附錄本案論罪科刑所用法條全文：
刑法第320條
意圖為自己或第三人不法之所有，而竊取他人之動產者，為竊盜
罪，處五年以下有期徒刑、拘役或五百元以下罰金。
意圖為自己或第三人不法之利益，而竊佔他人之不動產者，依前
項之規定處斷。
前二項之未遂犯罰之。
